# 长期挂账费用的处理

提问人：17717865996 时间：2019-05-20 14:45:17
@chenyiwei 请教陈版及各位老师 基金公司通过出纳个人账户支付的律师等中介大额未开票费用，从会计规范的角度应该怎么处理掉？一直挂在其他应收款里面，账龄很长，金额累计下来上百万。

回答人：chenyiwei
在核实相关支出的真实性和业务背景的基础上，根据《企业会计准则第 28号——会计政策、会计估计变更和差错更正》规定进行差错更正处理，追溯重述相关年度报表，不切实可行的除外。

提问人：呼叫帮助 时间：2019-05-24 15:04:04
陈版，对于挂在其他应收款里面，账龄很长的没有取得发票的债权，是否可以通过确认资产减值进行处理？

回答人：chenyiwei
首先要考虑最初确认其他应收款是否恰当？或者以前年度就应费用化处理？
即是否属于前期差错？